【裁判字號】    86,上訴,4377
【裁判日期】    890930
【裁判案由】    違反電信法
【裁判全文】
臺灣高等法院刑事判決                          八十六年度上訴字第四三七七號
    上  訴  人
    即  被  告  乙○○
右上訴人，因違反電信法案件，不服台灣板橋地方法院，八十六年度訴字第一四九四
號，中華民國八十六年六月三十日第一審判決（起訴案號：台灣板橋地方法院檢察署
八十六年偵字第八三七五號）提起上訴，本院判決如左：
    主  文
上訴駁回
    事  實
一、乙○○明知行動電話應向電信局申請核可，支付相關費用取得號碼後始得使用，
    ，竟於民國（下同）八十五年十二月間某日，在台北縣三重市天台戲院旁，向一
    綽號「長腳」之不詳姓名男子，以顯不相當之對價新台幣三千元購入盜拷自甲○
    ○所申請使用之000000000號行動電話內碼之行動電話一支，並基於意
    圖為自己不法利益之概括犯意，自購入上開行動電話時起至八十六年一月十三日
    止，以持有該無線行動電話通信之方式，連續盜用上開行動電話多次，使電信局
    行動電話之通信系統陷於錯誤，予以接收而提供通話服務，因而獲得免費使用行
    動電話通信之財產上不法利益，並使原合法使用該號碼之李麗美受有電話費額外
    增加之損害。嗣於八十六年一月十三日十七十三十分許，在臺北縣三重市○○路
    ○段五二七號七樓為警查獲，並扣得其所有之行動電話乙支始悉上情。
二、案經臺北市政府警察局信義分局報請臺灣臺北地方法院檢察署呈請臺灣高等法院
    檢察署檢察長令轉台灣板橋地方法院檢察署檢察官偵查起訴。
    理  由
一、訊據上訴人即被告乙○○雖否認右揭犯行，辯稱該行動電話係伊以新台幣三萬元
    向綽號長腳者購得先支付三千元定金餘款尚未給付就被查獲，伊購買該行動電話
    時並不知道是盜拷之行動電話云云。惟查：右揭事實，迭據被告乙○○於警訊、
    檢察官偵查及原審審理時坦承不諱，復經證人即上開行動電話申請使用人甲○○
    於偵查中證述在卷，且有其所有之行動電話乙支扣案可佐及上開電話號碼000
    000000號行動電話通話紀錄乙份附卷可稽，事證明確，被告翻異前供無非
    畏罪卸責之詞，不足採信，犯行堪以認定。
二、核被告所為，係犯電信法第五十六條第一項之盜用他人電信設備通信罪。被告多
    次盜用他人之電信設備通信犯行，時間緊接，所犯構成要件相同，顯係基於概括
    犯意而為，應依連續犯規定論以一罪並加重其刑。原審以被告犯行明確，因而適
    用電信法第五十六條第一項、第六十條（原判決誤載為十六條應予更正），刑法
    第十一條前段、第五十六條，並審酌被告犯罪動機、目的、手段、所生損害及犯
    罪後態度等一切情狀，量處有期徒刑肆月，以示懲儆。又以扣案之ＭＯＴＯＲＯ
    ＬＡ牌行動電話一支，為被告所有業據被告供明在卷，為違反電信法第五十六條
    之電信器材，應依電信法第六十條宣告沒收，於理由內併予敘明。認事用法均無
    不合，量刑亦適當，被告上訴意旨，否認犯罪為無理由，應予駁回。
三、據上論斷，應依刑事訴訟法第三百六十八條判決如主文。
本案經檢察官錢漢良到庭執行職務。
中     華    民    國    八十六    年      九        月      三十       日


司法院資訊處製作；財團法人民間司法改革基金會備份。
